【裁判字號】    99,聲再,3
【裁判日期】    990315
【裁判案由】    聲請再審
【裁判全文】
臺灣嘉義地方法院刑事裁定               99年度聲再字第3號
抗   告   人
即再審聲請人  甲○○
上列抗告人因聲請再審案件，不服本院中華民國99年2月26日所
為裁定提起抗告，本院裁定如下：
    主  文
抗告駁回。
    理  由
一、本件抗告意旨詳如附件（包括抗告人甲○○於民國99年3月9
    日向本院提出之聲請抗告狀，以及內容相同，於同日向臺灣
    高等法院臺南分院提出後，經該院轉送本院之聲請抗告狀各
    1 份）。
二、按最重本刑為3年以下有期徒刑之罪之案件，經第二審判決
    者，不得上訴於第三審法院；且不得上訴於第三審法院之案
    件，其第二審法院所為裁定，不得抗告，此並為簡易程序所
    準用；又對於簡易判決有不服者，得上訴於管轄之第二審地
    方法院合議庭，刑事訴訟法第376條第1款、第405條、第455
    條之1第1項、第5項分別定有明文。是以，最重本刑為3年以
    下有期徒刑之罪之案件，經簡易判決處刑而上訴於管轄之第
    二審地方法院合議庭判決後，該案即告確定，不得再上訴於
    高等法院，若對於確定之簡易判決向管轄之第二審地方法院
    合議庭聲請再審，則第二審地方法院合議庭就再審案件所為
    之裁定，參照刑事訴訟法第405條之規定，即不得抗告。再
    按原審法院認為抗告不合法律上之程式或法律上不應准許或
    其抗告權已經喪失者，應以裁定駁回之，刑事訴訟法第408
    條第1項前段亦有明定。
三、本件抗告人因恐嚇案件，經本院簡易庭以97年度朴簡字第31
    2號判決後提起上訴，復經本院第二審合議庭，以97年度簡
    上字第262號撤銷原判決，改判處有期徒刑3月，如易科罰金
    ，以新臺幣1,000元折算1日確定。則上開確定第二審判決，
    係以刑法第305條之恐嚇危害安全罪，判處抗告人罪刑，該
    恐嚇危害安全罪之最重本刑為3年以下有期徒刑，依法不得
    上訴第三審法院，是經本院第二審合議庭判決後，該案即告
    確定。從而，抗告人對上開本院第二審合議庭所為之確定判
    決聲請再審，並經本院第二審合議庭再以裁定駁回，揆諸首
    揭法條規定，本件第二審法院所為裁定，亦不得抗告，因此
    ，抗告人對之提起抗告，自非適法。是以，抗告人提起本件
    抗告，為法律所不准許，且無從補正，自應予以駁回。
據上論斷，應依刑事訴訟法第408條第1項前段，裁定如主文。
中    華    民    國    99    年    3     月    15    日
                  刑事第四庭審判長法  官  蔡憲德
                                  法  官  梁淑美
                                  法  官  吳育霖
上列正本證明與原本無異。
如不服本裁定，應於裁定送達後5日內向本院提出抗告狀（應附
繕本）。
中    華    民    國    99    年    3     月    15    日
                                  書記官  陳俊男

司法院資訊處製作；財團法人民間司法改革基金會備份。
